最高法院刑事判決　　　　　　九十四年度台上字第四九七二號
　　上　訴　人　甲○○
　　　　　　　　　　　　號3樓.
上列上訴人因重傷害未遂等罪案件，不服台灣高等法院中華民國
九十四年五月十日第二審判決（九十四年度上訴字第九○九號，
起訴案號：台灣板橋地方法院檢察署九十三年度偵字第一○六八
八號），提起上訴，本院判決如下：
    主  文
上訴駁回。
    理  由
一、重傷害未遂部分：
按刑事訴訟法第三百七十七條規定，上訴於第三審法院，非以判
決違背法令為理由，不得為之。是提起第三審上訴，應以原判決
違背法令為理由，係屬法定要件。如果上訴理由狀並未依據卷內
訴訟資料，具體指摘原判決不適用何種法則或如何適用不當，或
所指摘原判決違法情事，顯與法律規定得為第三審上訴理由之違
法情形，不相適合時，均應認其上訴為違背法律上之程式，予以
駁回。本件原判決維持第一審論處上訴人甲○○使人受重傷未遂
罪刑之判決，駁回其在第二審關於此部之上訴，已詳認定犯罪
事實之依據及憑以認定之理由，並對上訴人否認具重傷害犯意之
辯詞，如何不足採信，亦已依據卷內資料予以指駁及說明，從形
式上觀察，原判決並無違背法令情形。上訴意旨謂：上訴人僅受
高中教育程度，對人體組織所知有限，上訴人對被害人林俊宏腿
部開槍，主觀上僅有普通傷害之犯意，絕無重傷被害人之意思，
苟上訴人有重傷害犯意，衡情，案發時上訴人手中尚有子彈二顆
，儘可再朝被害人腿部發槍，惟上訴人並未為之，足證上訴人委
無重傷害犯意，原判決此部分仍論處上訴人重傷害未遂罪刑，洵
有未洽等語，係就原審已詳為調查論斷與說明之事項，再事爭執
，殊非適法之第三審上訴理由。又上訴人行為時，如何具有重傷
害犯意，原判決理由二、(四)已說明其調查審認之結果，核屬事實
審法院取捨證據認定事實職權之適法行使，尚無違經驗法則及論
理法則，亦無調查未盡或理由不備之違法。上訴意旨，以證人林
威志、王俊凱、鍾智瑋、呂坤寶於警詢或於一、二審審理時，分
別陳明案發時，場面混亂，有人與上訴人拉扯槍枝等語，足證係
因拉扯槍枝致槍枝走火傷及被害人，非上訴人故意為之，指摘原
判決關於上訴人重傷害犯意之認定，與事實不符，亦非適法之第
三審上訴理由。再刑事訴訟法第三百七十九條第十款所謂應調查
之證據，係指與待證事實有重要關係，在客觀上認為有調查之必
要者而言。本件事證業臻明確，且原判決理由二、(三)已說明案發
時，被害人無暇與上訴人拉扯，則案發時上訴人與被害人相距多
遠，被害人是否搶槍，即無調查之必要，原審未為調查，難謂有
調查未盡之違法。至鍾智瑋、呂坤寶有利於上訴人之證言，原判
決未說明取捨之心證理由，固有疏漏，但與判決主旨尚無所影響
。此外，上訴人徒憑己意，對原審職權之適法行使及原判決理由
已說明之事項，任意爭辯，核與法定上訴第三審之形式要件不符
，其此部分之上訴違背法律上之程式，應予駁回。
二、未經許可，寄藏手槍、子彈部分：
查第三審上訴書狀，應述上訴之理由，其未述者，得於提起
上訴後十日內補提理由書於原審法院，已逾上述期間，而於第三
審法院未判決前仍未提出上訴理由書狀者，第三審法院應以判決
駁回之，刑事訴訟法第三百八十二條第一項、第三百九十五條後
段規定甚明。本件上訴人甲○○另被訴一行為犯未經許可，寄藏
手槍及未經許可，寄藏子彈二罪名（槍砲彈藥刀械管制條例第七
條第四項、第十二條第四項，從一重之前罪處斷）部分，不服原
審判決，於民國九十四年五月二十七日提起上訴，但就此部分，
並未述任何理由，迄今逾期已久，於本院未判決前仍未提出，
依上開規定，其此部分之上訴自非合法，應併予駁回。
據上論結，應依刑事訴訟法第三百九十五條，判決如主文。
中　　華　　民　　國　九十四　年　　九　　月　　八  　日
                      最高法院刑事第四庭
                          審判長法官  謝　家　鶴
                                法官  洪　文　章
                                法官  花　滿　堂
                                法官  陳　世　淙
                                法官  洪　佳　濱
      本件正本證明與原本無異
                                      書  記  官
中　　華　　民　　國　九十四　年　　九　　月　二十一　日
                                                      Ｃ
